臺灣高等法院臺中分院刑事裁定
111年度聲字第2229號
聲  請  人  
即 受 刑人  林義昌



上列被告因違反毒品危害防制條例案件，聲請付與卷證影本（光
碟、磁碟等複製品），本院裁定如下：
    主  文
林義昌於預納費用後，准許付與如附表①②③④之光碟複製品。聲請
人就取得之內容不得散布、公開播送，或為非正當目的使用，並
禁止聲請人再行轉拷利用。
其餘聲請（指附表⑤）駁回。
    理  由
一、聲請意旨略以：聲請人即被告林義昌為聲請再審使用，請求
    鈞院准予付與卷內如附表之物。因偵訊光碟及譯文磁碟之保
    存期限問題，會損及聲請人再審之合法權益，懇請同意法院
    付與光碟磁碟複製物等語。　　
二、刑事訴訟法第33條「（第二項）被告於審判中得預納費用請
    求付與卷宗及證物之影本。但卷宗及證物之內容與被告被訴
    事實無關或足以妨害另案之偵查，或涉及當事人或第三人之
    隱私或業務秘密者，法院得限制之。（第五項）持有第1項
    及第2項卷宗及證物內容之人，不得就該內容為非正當目的
    之使用。」，此規定於聲請再審之情形準用之，同法第429
    條之1第3項規定明確。基於相同法理，於判決確定後，當事
    人以將聲請再審或非常上訴等理由，請求預納費用付與卷證
    資料者，既無禁止明文，自宜類推適用刑事訴訟法第33條等
    規定，從寬解釋，以保障被告獲悉卷內資訊之權利，並符便
    民之旨。經查：　　
　㈠聲請人前因違反毒品危害防制條例案件，經第一審臺灣臺中
    地方法院以96年度訴字第4551號判決無罪，檢察官不服上訴
    本院，由本院以97年度上訴字第1018號將上開判決撤銷，改
    論以聲請人犯販賣第一級毒品罪共10罪，各處15年2月至15
    年4月不等之有期徒刑，應執行有期徒刑17年，聲請人不服
    提起上訴，由最高法院於民國（下同）97年9月18日以97年
    度台上字第4597號駁回上訴確定。
　㈡嗣聲請人聲請再審，經本院110年12月22日以110年度再字第3
    號維持第一審關於聲請人「被訴於民國96年3月初某日至同
    月21日間販賣第一級毒品海洛因部分」無罪確定。而被訴於
    同年月22至25日13時許止之販賣海洛因犯行，則駁回再審，
    故原97年度上訴字第1018號判決附表編號九至十之部分，仍
    為有罪判決確定等情，業經本院調取原判決卷宗（含偵審）
    並有上開再審判決及臺灣高等法院被告前案紀錄表在卷可稽
    ，合先敘明。　　
三、經查：
　㈠本件聲請人於111年11月07日向00監獄長官提出「刑事聲請狀
    」內，表明請求附表①至⑤之光碟、磁碟，有上開聲請狀在卷
    可查。經核對彰化地檢署96年度偵字第3205號偵查卷內資料
    及卷末證物袋內，確實有聲請人所指之附表①至⑤之光碟、磁
    碟。
　㈡就請求交付附表①至④複製光碟部分，聲請人已經釋明是「為
    準備再審」訴訟上所必要，為保障被告獲悉卷內資訊之權利
    ，應予准許。但附表①至④光碟都是96年間的VCD錄影程式所
    錄製的，雖然至今已經罕見，但仍可以用WINDOW  MEDIA PL
    AYER程式開啟，併此敘明。聲請人就取得前開複製光碟後，
    不得散布、公開播送，或為非正當目的使用，並禁止再行轉
    拷利用。
　㈢至聲請人聲請附表⑤磁碟片部分，該磁碟片保存至今已經15年
    以上，且該磁碟片是3.5吋格式，已經是過時產品，磁碟片
    可能會受到磁鐵、磁場等外力影響而歸零，加上本院受理11
    1年度聲字第937號案件時，曾經以視訊方式與00監獄連線，
    在資訊室人員協助下，當庭勘驗該3.5吋磁碟片，發現已經
    無法讀取。磁碟片既已故障，交付故障的複製品給聲請人亦
    無意義。本院前已於111年度聲字第937號案件中諭知此請求
    交付磁碟片複製品部分，聲請駁回。聲請人一再重複聲請，
    為無理由。此部分聲請應予駁回。
四、依刑事訴訟法第33條第5項規定，限制聲請人就所取得經本
    院准許付與之光碟複製品，不得散布或為非正當目的之使用
    ，及禁止為訴訟外之利用。至有關如何繳納費用部分，核屬
    司法行政應行辦理事項，自將由負責該項業務之相關人員依
    法辦理之，附此說明。　　
據上論結，應依刑事訴訟法第220條，裁定如主文。　　　　　
中　　華　　民　　國　　111 　年　　11　　月　　23　　日
                  刑事第二庭  審判長法　官  何志通
                                    法　官  黃玉齡
                                    法　官  葉明松　　
以上正本證明與原本無異。
如不服本裁定，得於收受送達後5日內向本院提出抗告書狀（須
附繕本）。因疫情而遲誤不變期間，得向法院聲請回復原狀。
                                    書記官  江玉萍
　　　　　　　　　
中　　華　　民　　國　　111 　年　　11　　月　　23　　日

附  表：
請求交付項目 本院裁定 ①被告林義昌96年3月29日檢察官偵訊光碟 被告係96年3月29日11：00被拘提到案，並於96年3月30日11：00移交彰化地檢署，由彰化地檢署檢察官於96年3月30日11：26對被告林義昌偵訊，確有偵訊光碟，故准予複製後交付被告。 ②被告林義昌96年4月4日檢察官偵訊光碟 被告林義昌於96年4月4日11：06於彰化地檢署檢察官偵訊過程之光碟、及96年4月4日16：15於彰化地檢署檢察官偵訊過程之光碟，均准予複製後交付被告。 ③證人游正偉等3人於檢察官偵訊光碟 聲請人所述「游正偉等3人」，除了游正偉以外，其餘二人未指明姓名。但比對偵察卷宗內只有96年6月21日15：27彰化地檢署檢察官對「游正偉、廖登雄、鄭欽文」等三人之偵訊筆錄，故准將「游正偉、廖登雄、鄭欽文96年6月21日於檢察官偵訊光碟」複製後交付被告。 ④證人張益裕96年5月23日於檢察官偵訊光碟 證人張益裕於96年5月23日11：16接受彰化地檢署檢察官偵訊過程之光碟，准予複製後交付被告。 ⑤卷附譯文錄音磁碟 偵查卷末證物袋內為3.5吋磁碟片，而經本院111年度聲字第937號裁定內記載「至關於檢閱與本案有關之96年3月22日、25日通訊監察錄音光碟內容部分，經本院以遠距方式與聲請人所在監獄進行連線，檢視卷附之資料，發現此部分之通訊監察資料係以磁片方式存取，經本院勘驗上開磁片結果為：該磁片檔案無法讀取，可使用空間及可用空間均為內0。且本院向彰化縣警察局北斗分局函調此部分之通訊監察錄音光碟，該局亦函以：相關資料已逾保存年限，本分局檔案室亦無相關檔案留存，致無法調取，亦有該局函在卷可憑。既卷附及經本院函調結果，均無此部分之資料可供檢閱（勘驗）其內容，聲請人此部分之請求亦無從准許。」，因磁碟片至今已經十餘年，磁碟片已經故障無法讀取，提供故障磁碟片複製品亦無意義，聲請應予駁回。